# 非同一控制下合并现金流量表的问题

提问人：ZP126 时间：2010-08-24 16:57:47
A企业收购非同一控制下的企业B，合并日为 2009 年 4 月 30 日，在 2009 年 12 月 31 日合并现金流量表时，对于B 公司合并日的现金数应该放到现金流量表中的那个位置，才能使现金流量表补充资料中期初现金数与资产负债表中的一致

回答人：chenyiwei
作为“购买子公司或其他营业单位支付的现金”的抵减项。

提问人：songxiaomincpa 时间：2012-02-28 15:25:49
回复 chenyiwei 的帖子
陈版如果购买子公司不是支付的现金，那该如何调整。

回答人：chenyiwei
收到的其他与投资活动有关的现金。

提问人：songxiaomincpa 时间：2012-03-16 17:53:54
回复 chenyiwei 的帖子
请问陈版，子公司本年度其他资本公积中可供出售金融资产变动，母公司在合并时确认的资本公积，在附注“其他综合收益”项目中应该在“可供出售金融资产产生的利得（损失）金额”还是
“按照权益法核算的在被投资单位其他综合收益中所享有份额”项目。

回答人：chenyiwei
可供出售金融资产产生的利得（损失）金额. “按照权益法核算的在被投资单位其他综合收益中所享有份额”项目仅针对联营、合营企业。

提问人：songxiaomincpa 时间：2012-03-17 09:28:44
回复 chenyiwei 的帖子
陈老师，那就是子公司资本公积变动，母公司在合并会计报表是确认资本公积后，在附注其他综合收益的地方应该按照子公司原来的实际情况填列。

回答人：chenyiwei
可以这样理解，要还原到子公司最初的资本公积项目来源。

提问人：中介小兵 时间：2016-04-07 14:35:13
请教陈版，附表应该在哪个科目中调整？谢谢

回答人：chenyiwei
这是投资活动现金流，既不影响净利润也不影响经营现金流，不涉及附表间接法部分的调整问题。